# 请教陈版：收购日存在股权激励条款

提问人：linkage 时间：2020-05-27 18:59:00
请教陈版主，A公司收购B公司58%股权，在收购协议中约定，A公司于收购完成后 6 个月内将A持有的B公司15%股权转让给B公司管理层，转让对价不高于收购58%时的价格，因此会形成股份支付。假设15%转让前后，A公司均可以控制B公司，可以并表的前提下，请教陈版：
1 ，该安排下，股份支付如何进行处理？是于收购日按照只收购了43%股权来计算商誉？还是不影响企业合并的分录，于合并财务报表层面另外单独计入管理费用和资本公积？或者是有其他方案。
2 ，B公司单体层面是否需要做会计处理（管理层仅为B公司层面服务）。

回答人：chenyiwei
1 、如果在当初收购58%股权时就确定后续 6 个月内转让15%股权给B公司管理层的交易确定会发生（无任何附加条件），且相关条款和条件在购买日已经确定，且转让价格已经确定，则该15%股权为A暂时代持，事实上A享有权益的股权比例只是43%。A应按照43%的股权收购比例进行企业合并的相关会计处理。在A的个别报表层面和合并报表层面不体现股份支付交易。该15%股权从购买日起即列入少数股东权益看待。
2 、在B公司的个别报表层面，需按照《企业会计准则解释蒂 4 号》第七条规定，按权益结算股份支付处理。